【裁判字號】    98,易,2551
【裁判日期】    980831
【裁判案由】    竊盜
【裁判全文】
臺灣臺中地方法院刑事判決              98年度易字第2551號
公  訴  人  臺灣臺中地方法院檢察署檢察官
被      告  乙○○
            丁○○
上列被告因竊盜案件，經檢察官提起公訴（98年度偵字第16597
號），本院判決如下：
    主    文
乙○○共同攜帶兇器竊盜，累犯，處有期徒刑柒月，扣案之電動
起子壹支沒收；又攜帶兇器竊盜，累犯，處有期徒刑柒月，扣案
之電動起子壹支沒收；又攜帶兇器竊盜，累犯，處有期徒刑柒月
，扣案之電動起子壹支沒收。應執行有期徒刑壹年參月，扣案之
電動起子壹支沒收。
丁○○共同攜帶兇器竊盜，處有期徒刑陸月，如易科罰金，以新
臺幣壹仟元折算壹日。緩刑貳年，並應向指定之公益團體、地方
自治團體或社區提供陸拾小時之義務勞務，緩刑期內付保護管束
。扣案之電動起子壹支沒收。
    犯罪事實
一、乙○○前於民國89、90年間，因施用毒品及竊盜案件，經本
    院以89年度訴字第2708號（經臺灣高等法院臺中分院90年度
    上訴字第629號判決上訴駁回）、90年度易字第1576號分別
    判處有期徒刑1年、1年6月及7月，並定其應執行刑有期徒刑
    2年10月確定，於92年11月28日假釋出監付保護管束，並於
    93年7月16日保護管束期滿未經撤銷假釋視為執行完畢，猶
    不知悔改，而為下列犯行：(一)乙○○、丁○○共同基於意圖
    為自己不法所有之犯意聯絡，於98年4月19日14時40分前之
    當日某時許，在苗栗縣苑裡鎮西平里7鄰45號前，由丁○○
    在車上把風，再由乙○○持其所有客觀上足以危及他人生命
    身體安全供兇器使用之電動起子1支，下車竊取甲○○所有
    停放在該處之車牌號碼3717-TZ號自小客車之車牌2面，得手
    後，留供己用。(二)乙○○又意圖為自己不法之所有，於98年
    5月14日17時前之當日某時許，在臺中縣大安鄉○住村○○○路20號前，持上開之電動起子，竊取己○○所有停放在該
    處之車牌號碼1786-NA號自小貨車之車牌2面，得手後，留供
    己用。(三)乙○○另意圖為自己不法之所有，於98年5月20日0
    時30分前之凌晨某時許，在臺中縣大安鄉○○村○○○路35
    7號前，持上開之電動起子，竊取丙○○所有停放在該處之
    車牌號碼2807-SG號自小客車之車牌2面，得手後，留供己用
    。嗣於98年6月25日凌晨1時30分許，在臺中縣外埔鄉○○路
    與水美路口之國道3號橋下，因丁○○所駕駛並搭載乙○○
    之車牌號碼8921-NK號自小客車，僅懸掛1面車牌，為巡邏至
    該處之員警發覺可疑，乃上前查看，丁○○見狀，隨即駕駛
    上開車輛準備逃逸，然因車輛掉入大水溝中而無法動彈，因
    而查獲，並在其車輛內，扣得上開車牌6面（均已發還）及
    乙○○所有供上開竊盜犯罪使用之作案工具電動起子1支。
二、案經臺中縣警察局大甲分局報告臺灣臺中地方法院檢察署檢
    察官偵查起訴。
    理    由
一、除簡式審判程序、簡易程序及刑事訴訟法第376條第1款、第
    2款所列之罪之案件外，第一審應行合議審判，刑事訴訟法
    第284條之1修正條文定有明文。本件被告乙○○、丁○○所
    犯均係屬刑事訴訟法第376條第2款所列之刑法第321條之竊
    盜罪，依法獨任進行審理程序，合先敘明。
二、按被告以外之人於審判外之陳述，除法律有規定者外，不得
    作為證據；另被告以外之人於審判外之陳述，雖不符前四條
    之規定，而經當事人於審判程序同意作為證據，法院審酌該
    言詞陳述或書面陳述作成時之情況，認為適當者，亦得為證
    據。當事人、代理人或辯護人於法院調查證據時，知有第15
    9條第1項不得為證據之情形，而未於言詞辯論終結前聲明異
    議者，視為有前項之同意；刑事訴訟法第159條第1項、第15
    9條之5分別定有明文。本件證人丙○○、己○○、甲○○於
    接受警員詢問所為之證述及供述，雖係被告以外之人於審判
    外之言詞陳述，惟被告對於證人於警詢時所為證述及供述之
    證據能力，於本院審理中不爭執，亦未於言詞辯論終結前聲
    明異議，視為於審判程序同意作為證據，併予敘明。
三、訊據被告乙○○、丁○○對於上開犯罪事實於本院審理中均
    坦承不諱。被告丁○○對於犯罪事實一之(一)前雖曾辯稱：伊
    在犯罪事實一之(一)所示時地在場時，不知道被告乙○○有要
    下車去拔車牌云云，惟查，犯罪事實一之(一)所示竊行，業據
    被害人甲○○於警詢中指訴甚詳，共同被告乙○○於警詢中
    亦供稱：該次竊行（車牌3717-TZ號）係伊與被告丁○○2人
    一起竊取，另2次（車牌1786-NA號、2807-SG號）係伊自己1
    人前往偷竊等語，明確區別各次犯行是否自行犯案而為供述
    ，並無混淆，且被告乙○○、丁○○2人為夫妻，而被告乙○○當日又係持電動起子下車行竊，被告丁○○見乙○○持
    電動起子下車，豈會不知乙○○係為竊取車牌之事？參以，
    本案被告2人於98年6月25日凌晨1時30分許，在臺中縣外埔
    鄉○○路與水美路口之國道3號橋下為警查獲時，係因被告
    丁○○所駕駛並搭載被告乙○○之車牌號碼8921-NK號自小
    客車，僅懸掛1面車牌，為巡邏至該處之員警發覺可疑，乃
    上前查看，被告丁○○見狀，隨即駕駛上開車輛準備逃逸，
    嗣因車輛掉入大水溝中而無法動彈，而告查獲，並當場在其
    車輛內，取出上開車牌6面及電動起子1支等物，有員警職務
    報告及查獲現場照片可稽，苟被告丁○○心無罣礙，何需於
    見警前來之際急忙驅車逃逸？顯係心虛。被告丁○○於警詢
    時亦自承：查獲當時由伊駕車，車輛前方車牌1面係被告乙○○所拔下，正準備要去偷竊物品等語（見警卷第10頁反面
    ），是被告丁○○對於被告乙○○拆下車牌準備行竊一節亦
    知之甚詳，則其對於被告乙○○先前竊取他人車牌以備躲避
    追緝之用，顯有相當認識，且該等竊取所得車牌共計6面，
    數量非寡，復連同扣案電動起子1支均置於其車內，被告丁○○實難諉言不知，被告丁○○於警詢時就此犯行亦自白不
    諱，應堪採信，此外，並有贓物認領保管單1張（車牌3717-
    TZ號）、臺中縣警察局車輛尋獲電腦輸入單1張（車牌3717-
    TZ號）、查獲現場照片等件在卷可稽及電動起子1支扣案可
    資佐證，足認被告丁○○確有共同參與此次犯行。是被告丁○○及被告乙○○其前翻異前詞之所辯，容係卸責及迴護之
    詞，均不足採。另犯罪事實一之(二)、(三)部分，核與被害人己○○、丙○○於警詢中指訴之情節相符，並有搜索扣押筆錄
    、贓物認領保管單（車牌1786-NA號、2807-SG號）、保管條
    、臺中縣警察局車輛尋獲電腦輸入單（車牌1786-NA號、280
    7-SG號）、查獲現場照片及員警職務報告等件在卷可稽，復
    有電動起子1支扣案可資佐證。足認被告乙○○、丁○○之
    自白與事實相符，是本件事證明確，被告等犯行均堪認定，
    應予依法論科。
四、按刑法第321條第1項第3款之攜帶兇器竊盜罪，係以行為人
    攜帶兇器竊盜為其加重條件，此所謂兇器，其種類並無限制
    ，凡客觀上足對人之生命、身體、安全構成威脅，具有危險
    性之兇器均屬之，且祇須行竊時攜帶此種具有危險性之兇器
    為已足，並不以攜帶之初有行兇之意圖為必要（最高法院79
    年台上字第5253號判例要旨可供參照）。查被告乙○○持以
    行竊車牌之電動起子1支，主要構成部分係金屬材質，質地
    堅硬，前端呈尖銳狀或鈍狀，客觀上足以對他人之生命、身
    體、安全構成威脅，顯係具有危險性，自屬兇器無誤。是核
    被告乙○○、丁○○所為，均係犯刑法第321條第1項第3款
    之加重竊盜罪。被告2人就犯罪事實一之(一)部分，有犯意聯
    絡及行為分擔，均為共同正犯。被告乙○○就如犯罪事實所
    示前後3次竊盜犯行，時間、地點不同，行為各自獨立，顯
    係基於各別犯意而為之，應予分論併罰。查被告乙○○前於
    89、90年間，因施用毒品及竊盜案件，經本院以89年度訴字
    第2708號（經臺灣高等法院臺中分院90年度上訴字第629號
    判決上訴駁回）、90年度易字第1576號分別判處有期徒刑1
    年、1年6月及7月，並定其應執行刑有期徒刑2年10月確定，
    於92年11月28日假釋出監付保護管束，並於93年7月16日保
    護管束期滿未經撤銷假釋視為執行完畢，有臺灣高等法院全
    國前案簡列表及臺灣臺中地方法院檢察署刑案資料查註紀錄
    表各1份在卷可憑，其於前案有期徒刑執行完畢後，5年內故
    意再犯本件有期徒刑以上之數罪，均為累犯，各應依刑法第
    47條第1項之規定均加重其刑。爰審酌被告乙○○前有竊盜
    前科之不良素行，猶不知悔改，復犯本案，被告2人均正值
    年輕，不思以正當方法賺取財物，為謀竊取他人財物逃避追
    緝，不知尊重他人之財產權，竟下手竊取他人車牌，持電動
    起子行竊，較具危險性，犯罪事實一之(一)所示被告2人行為
    分擔之輕重，所為竊行干擾被害人之經濟生活、用車便利，
    對社會秩序影響非微，惟念及其竊盜所得之財物價值尚非甚
    鉅，尚未用於竊取其他財物即遭查獲，並均發還被害人，損
    害未至擴大，既其等犯罪之動機、目的非善，及犯後於本院
    審理中坦承犯行，態度尚稱良好，智識程度一般等一切情狀
    ，分別量處如主文所示之刑，並就被告乙○○定其應執行之
    刑，暨就被告丁○○部分諭知易科罰金之折算標準，以資懲
    儆。又查被告丁○○前雖於89年間，因施用毒品案件，經本
    院以89年度訴字第2891號判處有期徒刑7月確定，於91年5月
    10日縮短刑期執行完畢，惟其於5年以內未曾因故意犯罪再
    受有期徒刑以上之宣告，有臺灣高等法院全國前案簡列表及
    臺灣臺中地方法院檢察署刑案資料查註紀錄表各1份在卷可
    憑，被告丁○○犯後及時於本院審理中坦承犯行，顯見其頗
    具悔意，當知警惕戒慎而信無再犯之虞，其於犯罪事實一之
    (一)僅係擔任把風工作之行為分擔較輕，思慮未周致罹刑典，
    本院綜核各情，認其所受上開宣告之刑，以暫不執行為適當
    ，爰併予宣告緩刑2年，以勵自新；惟被告丁○○竊取車牌
    為謀其他竊行躲避追緝，好逸惡勞之心，尚無可取，守法觀
    念顯有不足，為使其於緩刑期間內，仍深知戒惕，且導正其
    行為與法治之觀念，爰併宣告被告丁○○於緩刑期間內，向
    指定之公益團體、地方自治團體或社區，提供60小時之義務
    勞務，並依刑法第93條第1項第2款之規定，應於緩刑期間付
    保護管束，期能使被告丁○○於義務勞務過程及保護管束期
    間，確切明瞭其行為所造成社會秩序之危害，並培養正確法
    治觀念。至於被告丁○○究應向何公益團體、地方自治團體
    或社區提供義務勞務，屬執行之問題，應由執行檢察官斟酌
    全案情節及各公益團體、地方自治團體或社區之需求，妥為
    指定，併予敘明。末按，共同正犯因在犯意聯絡範圍，相互
    利用他方之行為，以遂行其犯意之實現，應對全部行為共犯
    負責，基於責任共同之原則，有關從刑之沒收部分，雖為其
    他共同正犯所有供犯罪所用、預備用或因犯罪所得之物，亦
    應於其本身所處之主刑之後，併為沒收之諭知。扣案之電動
    起子1支，係被告乙○○所有，供其前揭犯罪及被告丁○○
    與之共犯犯罪事實一之(一)所示竊行所用之物，業據被告乙○○供承在卷，爰依刑法第38條第1項第2款之規定，併予宣告
    沒收之。
據上論斷，依刑事訴訟法第284條之1、第299條第1項前段，刑法
第28條、第321條第1項第3款、第47條第1項、第51條第5款、第4
1條第1項前段、第38條第1項第2款、第74條第1項第2款、第2項
第5款、第93條第1項第2款，判決如主文。
本案經檢察官戊○○到庭執行職務。
中    華    民    國    98    年    8     月    31    日
                  臺灣臺中地方法院刑事第十五庭
                      法  官  吳崇道
以上正本證明與原本無異。
如不服本判決，應於收受送達後10日內向本院提出上訴書狀（應
敘述具體理由並附繕本）。
上訴書狀如未敘述理由，應於上訴期間屆滿後20日內補提理由書
於本院。
                      書記官  黃舜民
中    華    民    國    98    年    8     月    31    日
附錄論罪科刑法條
刑法第321條：
犯竊盜罪而有左列情形之一者，處6月以上、5年以下有期徒刑：
一  於夜間侵入住宅或有人居住之建築物、船艦或隱匿其內而犯
    之者。
二  毀越門扇、牆垣或其他安全設備而犯之者。
三  攜帶兇器而犯之者。
四  結夥三人以上而犯之者。
五  乘火災、水災或其他災害之際而犯之者。
六  在車站或埠頭而犯之者。
前項之未遂犯罰之。


司法院資訊處製作；財團法人民間司法改革基金會備份。
